# 增加子公司的合并利润表

提问人：中国人 1 号 时间：2013-04-28 08:03:28
同一控制下：购买日到报告期末 非同一控制下：合并当期期初到报告期末 假设现在编制 2012 年合并利润表， 2012 年 7 月收购一家子公司 购买日到报告期末： 2012 年 7 月-12月 合并当期期初到报告期末： 2012 年 1 月-12月 这样理解对不对？

回答人：chenyiwei
头两句中的同一控制和非同一控制写反了？ 不知道你具体想问什么？

提问人：中国人 1 号 时间：2013-04-28 19:13:07
陈版主：我是想问母公司在报告期内增加子公司合并利润表中的反映 根据书上写的 同一控制下：应将该子公司合并当期期初至报告期末的收入、费用、利润纳入合并利润表 非同一控制下：应将该子公司购买日至报告期末的收入、费用、利润纳入合并利润表 假设现在编制 2012 年合并利润表， 2012 年 7 月收购一家子公司 购买日到报告期末： 2012 年 7 月-12月 合并当期期初到报告期末： 2012 年 1月-12月 这样理解对不对？

回答人：chenyiwei
应该是。同一控制下在合并报表层面同时调整前期比较数据。